【裁判字號】    89,易,510
【裁判日期】    890830
【裁判案由】    違反動產擔保交易法
【裁判全文】
臺灣雲林地方法院刑事判決                          八十九年度易字第五一號
    公  訴  人  臺灣雲林地方法院檢察署檢察官
    被      告  甲○○
右被告因違反動產擔保交易法案件，經檢察官提起公訴（八十九年度偵字第二二一一
號），本院判決如左：
    主  文
甲○○動產擔保交易之債務人，意圖不法之利益，將標的物遷移，致生損害於債權人
，處拘役貳拾日，如易科罰金，以佰元折算壹日。緩刑貳年。
    事  實
一、甲○○於民國八十八年八月十三日，以動產擔保交易附條件買賣之方式，向賓揚
    股份有限公司〔下簡稱賓揚公司〕分期購買一九九八年ＢＥＮＺ廠牌Ｓ三二０型
    ，引擎號碼：ＷＤＢ0000000Ａ四０九八０五號，牌照號碼Ｃ五─九六六
    六號之自用小客車一部，為動產擔保交易之債務人。雙方約定總價金為新台幣〔
    下同〕二百五十二萬八千六百元〔起訴書誤繕為二百三十萬七千六百元〕，分期
    付款總計二百三十九萬七千六百元，頭期款為十七萬元，餘分十八期給付，每兩
    個月一期，每期十三萬三千二百元，標的物存放地點為雲林縣台西鄉○○路八之
    二號，在價金付清之前，標的物所有權仍屬出賣人賓揚公司所有，買受人甲○○
    僅得依約占有使用，不得任意遷移或為其他處分。詎甲○○取得標的物後，僅繳
    納二期價款，即意圖不法之利益，將該標的物遷移至不明處所，致債權人賓揚公
    司追索無著，致生損害於債權人賓揚公司。
二、案經賓揚公司法定代理人乙○○訴由臺灣雲林地方法院檢察署檢察官偵查起訴。
    理  由
一、被告甲○○經合法傳喚未到庭陳述。惟據其於檢察官偵查時，以書狀陳述否認違
    反右揭動產擔保交易法犯行，辯稱：其因一時週轉不靈，曾要求賓揚公司寬限一
    段時間，並已於八十九年五月十六日，將上開自小客車之車款清償完畢，其並無
    違反動產擔保交易法之犯罪故意與事實云云。惟查，右揭事實，已據告訴人賓揚
    公司職員丙○○、丁○○等人指訴綦詳，並有附條件買賣契約書、動產擔保交易
    附條件買賣設定登記申請書各一紙、支票及退票理由單等影本各三張可稽。而被
    告於繳交二期價金後，即將上開車輛遷移不明處所，致告訴人公司多次派員查訪
    未獲，乃寄存證信函，又無法聯絡被告甲○○等情，復核與證人丙○○於本院證
    以我們找不到車子，也請去找，都找不到，之後被告已與公司和解，付清款項等
    語，尚屬相符。參以被告甲○○當時既未如期繳交分期款，其將標的物汽車遷移
    ，又未通報或取得告訴人賓揚公司之同意，致告訴人賓揚公司追索附條件買賣標
    的物汽車無著，顯然其有意圖不法利益無誤，其辯稱並無違反動產擔保交易法云
    云，要無足採。被告違反動產擔保交易法，認定已如上述，自不因其事後清償車
    款、及與告訴人公司和解，而解免其刑事責任。是被告上揭已清償車款之所辯，
    亦無足取。事證明確，被告犯行堪以認定。
二、核被告所為，係犯動產擔保交易法第三十八條之罪。爰審酌被告甲○○因一時週
    轉不佳，將標的物汽車遷移，致罹本件犯罪，參酌其事後已清償全部車款，已經
    證人丙○○到庭證述在案，其犯罪動機、目的、所生危害程度、及犯罪後態度等
    一切情狀，量處如主文所示之刑，並諭知易科罰金之折算標準。末查，被告前未
    曾受有期徒刑以上刑之宣告，有臺灣雲林地方法院檢察署刑案資料查註紀錄表、
    及本院被告全國前案紀錄表可稽，其一時失慮，致罹本罪，經此罪刑之宣告，當
    知所惕勵，應無再犯之虞，本院綜合各情，認前揭對其所宣告之刑，宜以暫不執
    行為適當，爰併宣告緩刑二年，以啟自新。
三、被告經合法傳喚無正當理由不到庭，本院認係應科拘役之案件，爰不待其陳述逕
    行判決。
據上論斷，應依刑事訴訟法第二百九十九條第一項前段、第三百零六條，動產擔保交
易法第三十八條，刑法第十一條前段、第四十一條、第七十四條第一款，罰金罰鍰提
高標準條例第一條前段、第二條，判決如主文。
本案經檢察官徐維嶽到庭執行職務
中    華    民    國       八十九       年     八     月      三十      日
                                臺灣雲林地方法院刑事第一庭
                                    法  官
右正本證明與原本無異
如不服本判決應於送達後十日內向本院提出上訴狀
                                    書記官
中    華    民    國       八十九       年     八     月      三十      日
附錄本案論罪科刑法條全文
動產擔保交易法第三十八條
動產擔保交易之債務人，意圖不法之利益，將標的物遷移、出賣、出質、移轉、抵押
或為其他處分，致生損害於債權人者，處三年以下有期徒刑、拘役或科或併科六千元
以下之罰金。


司法院資訊處製作；財團法人民間司法改革基金會備份。
